# PPP项目会计核算问题

提问人：视 野 @wu1 时间：2021-05-17 16:16:18
请教陈版主：
1 、根据企业会计准则解释 14 号，确认项目公司是主要责任人，则平时支付工程款等支出时，相关支出计入合同履约成本。结合新收入准则，同时项目公司需要确认建造期间建造收入，那确认建造收入的基数是什么呢？
2 、项目公司PPP项目采用金融资产模式，建造期间是否可以根据金融资产金额确认利息收入呢？如果可以，如果确认呢？
3 、金融资产模式下，建造期间确认收入时将其计入合同资产，满足什么条件可以从合同资产转入长期应收款啊？

回答人：chenyiwei
1 、建造收入确认的总数是建造合同的公允价值。如果是金融资产模式，则将合同总价在建造和运营服务之间按各自单独售价的相对比例分摊，确定归属于建造服务的金额；如果是无形资产模式，则一般采用成本加成方式确定公允价值。
2 、理论上可以，但鉴于施工进度有不确定性，实务中可能有一定难度。
3 、长期应收款是无条件（仅取决于时间流逝）的收款权利，一般需在项目完工验收，将要进入运营期，相关收款金额和时间表确定时，再转入长期应收款。

提问人：小熊吃 鸡 翅 时间：2021-06-17 14:40:26
麻烦再和陈版问下PPP项目实际利率确认的问题。您之前在此贴中https://bbs.esnai.com/forum.php? ... 2&highlight=PPP提到“实务中实际利率可以采用政府方发行地方政府债券或者相关专项债的利率，或者与其关联的融资平台公司发债的到期收益率等。”或者“如果在建设期间难以确定实际利率的，可以暂不按实际利率法确认金融资产利息收入，仅就实际收到的建设期利息确认利息收入”。
1 、您提到的实际利率可以参考相关债权利率或者在建设期仅就收到的建设期利息确认利息收入，这两点准则中是否有提到呢？还是在某监管指引中有提到呢？还望陈版能引用下来源。
2 、实务中，如果难以确认建造服务的公允价值，是否可以按照成本确认建造服务的收入呢？
3 、如果按照成本确认建造服务收入，混合模式下就很难确定金融资产的公允价值了，那么建设期的借款利息该怎么分摊呢？

回答人：chenyiwei
1 、因为债务人是政府方，所以采用政府融资的利率。 2 、可以。 3 、金融资产的公允价值总是根据未来应收金额的折现值确定的，但如果大于累计确认的收入，则以累计确认的收入金额为准，相应调整实际利率。